臺灣臺北地方法院民事簡易判決
110年度北簡字第20332號
原      告  台北富邦商業銀行股份有限公司

法定代理人  程耀輝


訴訟代理人  沙東星
            許煌易
被      告  高華國

上列當事人間給付簽帳卡消費款等事件，經臺灣新北地方法院移
送前來，本院於民國111年2月21日言詞辯論終結，判決如下：
    主      文
被告應給付原告新臺幣43,084元，及自民國95年4月10日起至民
國95年4月16日止，按年息18.25%計算之利息，暨自民國95年4月
17日起至民國104年8月31日止，按年息20%計算之利息，暨自民
國104年9月1日起至清償日止，按年息15%計算之利息。
被告應給付原告新臺幣285,082元，及其中新臺幣262,788元自民
國95年7月23日起至民國104年8月31日止，按年息19.98%計算之
利息，暨自民國104年9月1日起至清償日止，按年息15%計算之利
息。
訴訟費用新臺幣3,530元由被告負擔。
本判決得假執行。被告如以新臺幣328,166元為原告預供擔保後
，得免為假執行。
    事實及理由
一、被告與原告、訴外人富邦商業銀行股份有限公司（下稱富邦
    銀行）合意以本院為第一審管轄法院，有卷附現金卡約定書
    第40條、信用卡約定條款第27條在卷可憑，本院自有管轄權
    。富邦銀行與訴外人台北銀行股份有限公司（下稱台北銀行
    ）於民國94年1月1日合併，富邦銀行為消滅公司，台北銀行
    為存續公司，並於合併後變更公司名稱為「台北富邦商業銀
    行股份有限公司（即原告）」，是富邦銀行對被告之債權由
    原告承受之。
二、原告主張：被告於94年1月間向原告請領現金卡（帳號：000
    000000000），最高額度為新臺幣（下同）800,000元；另於
    93年5月間向富邦銀行請領信用卡（卡號：000000000000000
    0）使用，詎被告均未依約清償，尚欠如主文第1、2項所示
    款項未還，為此依現金卡契約、信用卡契約提起本訴等語。
    並聲明：如主文第1、2項所示。
三、被告則以：無正當工作長年依靠政府救助，無力償還等語，
    資為答辯。並聲明：原告之訴駁回。
四、經查，原告主張之事實，業據其提出現金卡申請書及其約定
    書、信用卡申請書及其約定條款、現金卡還款交易明細查詢
    表、客戶放款交易明細表、現金卡債權額計算書、信用卡客
    戶滯納消費款明細資料、信用卡客戶滯納利息款明細資料等
    件為證，且被告對前揭證據並無意見，堪信原告主張為真實
    ，是被告自應對原告負清償之責。從而，原告依現金卡契約
    、信用卡契約請求被告給付如主文第1、2項所示之金額、利
    息，為有理由，應予准許。
五、本件係依民事訴訟法第427條訴訟適用簡易程序所為被告敗
    訴之判決，依同法第436條第2項、第389條第1項第3款規定
    ，應職權宣告假執行；併依同法第392條第2項規定，依職權
    宣告被告如以主文第4項所示金額為原告預供擔保後，得免
    為假執行。
六、確定訴訟費用額為3,530元（第一審裁判費），應由被告負
    擔。
中　　華　　民　　國　　111 　年　　3 　　月　　 1　　日
                  臺北簡易庭  法  官　張瓊華 
以上正本係照原本作成。
如不服本判決，應於判決送達後20日內向本庭（臺北市○○區○○○
路0段000巷0號）提出上訴狀。如委任律師提起上訴者，應一併
繳納上訴審裁判費。
中　　華　　民　　國　　111 　年　　3 　　月　　 1　　日
                              書記官　賴敏慧